# Jennifer Cristina Evangelista da Silva

Brasileira, solteira, 25 anos Rua Basílio da Cunha, 10 Vila Mariana – São Paulo – SP

Telefone: +55 (11) 98843-2930 Email: jenny.ces93@gmail.com

Linkedin: https://br.linkedin.com/in/jenniferces

#### Resumo

When asked me, "What language do you program?" I always answer, "whatever you need", because when you program in at least one programming language, you program all. I worked with: Java, JavaScript, NodeJS, Siddhi Query, Scala, Pyhton, Ruby, SQL, Shell Script, Node-Red. But my espeliality is Python and JavaScript (NodeJS). Since the beginning of my career I have been working in the area of technology in finance banks

Quando me perguntam: "Qual linguagem você programa?" Eu sempre respondo, "a que você precisar", porque quando você programa em pelo menos uma linguagem de programação, você programa tudo. Eu trabalhei com: Java, JavaScript, NodeJS, Siddhi Query, Scala, Pyhton, Ruby, SQL, Shell Script, Node -Red. Mas minha especialidade é Python e JavaScript (NodeJS). Desde o início da minha carreira, trabalhei na área de tecnologia em bancos financeiros. Minha meta é me tornar cientista de dados.

#### Contratação

Modelo: CLT

Disponibilidade: 1 semana negociável

Local: São Paulo – com disponibilidade para viagens.

# Áreas de interesse

Analytics, Big Data, Desenvolvimento de Sistemas Web, Banco de Dados e Business Intelligence,

## **Conhecimento Técnico**

- Big Data Batch Layer Hadoop, Apache Pig, HDFS, Hive, Impala, Sqoop;
- Big Data Fast Layer Apache Flume, Apache Kafka, Elasticsearch, Apache Spark, Kibana;
- Business Intelligence PL/SQL, Power BI, Qlikview, Tableau;
- Cloud Amazon(EMR, EC2, S3, Lambda, CloudFormation)
- Java Jsf, Jsp, Spring, Hibernate,, Web services, Design Patterns (MVC, DAL);
- Scripts/Linguagem Interpretada ShellScript (Bash), JavaScript, NodeJS, Python;
- Mobile iOS(básico), Android;
- Banco de dados: PL/SQL, Oracle (8 12g), SQL Server, MySQL;
- NoSQL: HBase, Redis;
- Metodologias Scrum, Agile, Pmbok;
- Sistemas Operacionais OSX, Windows, Linux;
- CMS Joomla.

## Prêmios/Conquistas

# 2º lugar no Hackathon Pétrobras

2017

http://hotsitesbr.com.br/hackathon/#ganhadores

# 2º lugar no Hackathon do portal Meu Município

2016

https://meumunicipio.org.br/noticia/68-Hack-Meu-Municipio

## 3º Lugar no Hackathon da Sprinklr

2016

https://www.sprinklr.com/pt-br/the-way/os-projetos-vencedores-hackathon-eleicoes-2016/

# IBMer Appreciation program for demonstrating the Practice: Share expertise

2017

https://drive.google.com/file/d/0ByM9oSaA3x\_JSV9ZRDRrNWZ1Ym8/view?usp=sharing

# Mentora Técnica e de Negócios no BlueHack - IBM

2017

https://www.blueopen.org/bluehackhortolandia

Palestrante no evento: Google - Mind The Gap.

Coordenadora e palestrante na Trilha de big data da The Developers Conference.

Palestra sobre big data e um pouco de inteligência artificial na faculdade ESPM.

Mentoria de carreira para mulheres na área de big data no Nubank.

Palestra sobre introdução ao big data e suas principais ferramentas na Fatec Bragança Paulista.

Palestrante de big data da Comunidade Nedzão.

Coordenadora da Comunidade Nerdzão.

Palestrante de big data da Comunidade ZeroTreze.

#### Formação

Pós-graduanda em ciência de dados e big data na PUC MG Análise e Desenvolvimento de Sistemas - FIAP Técnico em informática - FIAP

## **Experiência Profissional**

## DataLab - Serasa Experian

Projeto(s): MIP, Poc\_hands, Esteira\_mip

Período: 09/2018 – atual Cargo: Engenheira de dados

Atividades: Desde a coleta de dados de dispositivos com uma ampla infraestrutura aplicada, até a elaboração de toda arquitetura do dos projetos para que os dados cheguem para confecção de modelos e dashboards. Projetos desenvolvidos com Python e Java, utilizando recursos da AWS e nosso próprio Cluster. Ferramentas como: HDFS, Spark, ElasticSearch, Lambda, CloudFormation entre outras.

## **Dafiti Group**

Projeto(s): NME Novo Modelo de Exploração em Big Data

Período: 03/2018 - 09/2018

Cargo: Performance Analyst big data/ Automation

Atividades: Data science e análise de big data via machine learning;

Desenvolvimento de demandas de Big Data, migração de tecnologias de processamento/ETL, deGoogle BigQuery para Spark com objeto de gerar de arquivos para alimentação de treinamentos etestes de machine learning.

#### **Everis**

Projeto(s): NME Novo Modelo de Exploração em Big Data

Período: 10/2017 – atual

Cargo: Engenheira de Dados JR

Atividades: Desenvolvimento de demandas de Big Data com Ingestão de Tabelas Batch, utilizando

Sqoop HDFS, Spark e HIve.

## IBM

Projeto(s): Big Data Monitoring, Robô Big Data Telegram e CRM Big Data (Banco Santander)

Período: 06/2017 – 10/2017 Cargo: Desenvolvedora Big Data

Atividades: Desenvolvimento de demandas de Big Data com Ingestão de Tabelas near realtime de MainFrame através de fila MQ, Flume, Kafka, Storm, ElasticSearch e apresentação em Endpoint através do Apache Camel. Ingestão de tabelas Batch através de Control-M, Apache Pig, HDFS, Hive, Impala e apresentação em Endpoint através do Apache Camel. Gestão de equipe aplicando metodologia ágil e possuindo atribuições de Data Science, Analytics e Scrum. Desenvolvimento de demandas de Big Data que envolvam ingestão de dados baseado em ferramentas da Cloudera e ingestão de dados Batch e Realtime utilizando Hadoop, Flume, Kafka, Storm, Pig, ElasticSearch, Kibana, Spark, Java, NoSQL, RDBMS para o Cliente/Contrato Santander. Recursos: Ecossistema Big Data e Linguagem Java.

# Cetip ([B]<sup>3</sup>)

Projeto(s): Área de Gestão de Informações

Período: 07/2016 - 01/2016

Cargo: Estagiária

Atividades: Responsável por executar a rotina diária de atualização da parte de estatísticas do site da Cetip, utilizando PLSQL, Oracle 11g PL/SQL, e a ferramenta de TIBCO Spotfire: Data Visualization

& Analytics Software.

#### Reamp

Projeto(s): Área de Big Data Período: 01/2016 – 06/2016

Cargo: Estagiária

Atividades: Responsável por executar desenvolver aplicações para dar suporte ao Dashboard da empresa, com NodeJS e Amazon AWS. Desenvolvimento de chatbot em NodeJS vinculado com API

da Amazon para fazer monitoramento da latência e métricas da Amazon dos publishers.

# **Cursos complementares**

Everis - Big Data - Spark Streaming

**Everis** - Python+PySpark

Everis - Governança de dados

Everis - Metodologia de estimativas APF

**IBM** - MapReduce and YARN

**IBM** - Cybersecurity and Privacy

**IBM** - Global Business Services Talent & Engagement

Pluralsight - Python, HDFS

Caelum - Java

FIAP - Fábrica de Desenvolvedores, .Net C#

Senac - curso livre - manutenção e implantação de rede local

**Senac** - jogos digitais

#### Idioma

#### Inglês

Leitura, escrita e conversação – Intermediário

#### **Espanhol**

Leitura, escrita e conversação – Intermediário

#### Referências

# Marco Antônio Pereira

Um mentor sênior na IBM (11) 97512-4988

#### César Barbosa

Mentor sênior na Cetip